【裁判字號】    99,簡上,65
【裁判日期】    990531
【裁判案由】    家暴傷害
【裁判全文】
臺灣基隆地方法院刑事判決              99年度簡上字第65號
上  訴  人
即  被  告  丁○○
上列上訴人即被告因家庭暴力之傷害等案件，不服本院基隆簡易
庭九十九年度基簡字第三五號，中華民國九十九年二月二十六日
第一審簡易判決（聲請案號：九十八年度偵字第五一三八號）提
起上訴，本院管轄之第二審合議庭判決如下：
    主  文
上訴駁回。
丁○○緩刑年，緩刑期內付保護管束，並於付緩刑保護管束期
間內，禁止對告訴人實施家庭暴力。
    事實及理由
一、本案除下列補充外，引用原審簡易判決書所記載之事實、證
    據及理由（詳如附件）：
  (一)上訴人即被告（下稱上訴人）上訴意旨略以：伊願意認罪，
    也願意賠償告訴人，請求法院給伊緩刑之機會等語。訊據上
    訴人於本院準備及審判程序對於檢察官聲請簡易判決處刑書
    及原審簡易判決書所認定之犯罪事實均不爭執，且為認罪之
    陳述，復有證人即告訴人乙○○於警詢及檢察官偵訊時之證
    述、長庚醫療財團法人基隆長庚紀念醫院受理家庭暴力事件
    驗傷診斷書、告訴人傷勢照片、基隆市警察局第四分局處理
    家庭暴力案件調查紀錄（通報）表在卷可佐，本件事證明確
    ，上訴人犯行洵堪認定，應依法論科。
  (二)按有配偶關係者，係屬家庭暴力防治法所定之家庭成員；家
    庭成員間實施身體或精神上不法侵害之行為者，均屬家庭暴
    力；又家庭成員間故意實施家庭暴力行為而成立其他法律所
    規定之犯罪，則成立家庭暴力罪，家庭暴力防治法第三條第
    一款、第二條第一款、第二款定有明文。本件被告與告訴人
    係屬配偶關係，業據被告及告訴人陳述一致，且有法務部戶
    役政連結作業系統資料在卷可參。是核本案上訴人所為，係
    觸犯上開規定之家庭暴力罪，並應成立犯刑法第二百七十七
    條第一項之傷害罪及同法第三百零五條之恐嚇罪。而被告本
    案所為傷害及二次恐嚇犯行，犯意各別，行為互殊，應分論
    併罰。原審審酌上訴人為傷害、恐嚇犯行之動機、目的、手
    段，告訴人所受傷勢，對告訴人恐嚇所造成之心理恐懼，及
    被告犯後坦承部分恐嚇犯行等一切情狀，分別量處如主文所
    示之刑，依刑事訴訟法第四百四十九條第一項、第三項、第
    四百五十四條第二項、刑法第二百七十七條第一項、第三百
    零五條、第四十一條第一項前段、刑法施行法第一條之一之
    規定，判處上訴人拘役五十日、三十日及三十日，均得以新
    臺幣一千元折算一日易科罰金，並依刑法第五十一條第六款
    規定，定其應執行刑拘役九十日，亦得依同上折算標準易科
    罰金，其認事用法及量刑均無不當，應予維持，本件上訴意
    旨，為無理由，應予駁回。
  (三)本院另審酌上訴人未曾因故意犯罪而受有期徒刑以上刑之宣
    告，有臺灣高等法院被告前案紀錄表在卷可按；且上訴人已
    與告訴人調解成立，告訴人亦當庭表示願意原諒上訴人而不
    再追究等語，有卷附本院調解筆錄及審判筆錄為憑。本院因
    認上訴人經此偵審及科刑教訓，當知警惕，信無再犯之虞，
    原審所宣告之刑，以暫不執行為適當，爰併諭知緩刑三年，
    以勵自新。惟緩刑期間內，依家庭暴力防治法第三十八條第
    一項、第二項第一款之規定，付保護管束，並於付緩刑保護
    管束期間內，禁止對告訴人實施家庭暴力。
二、據上論斷，依刑事訴訟法第四百五十五條之一第一項、第三
    項、第三百六十八條、第三百七十三條，家庭暴力防治法第
    三十八條第一項、第二項第一款，刑法第十一條、第七十四
    條第一項第一款，判決如主文。
本案經檢察官丙○○到庭執行職務。
中    華    民    國    99    年    5    月     31    日
                  刑事第三庭審判長法  官  鄭景文
                                  法  官  陳姵君
                                  法  官  陳賢德
以上正本證明與原本無異。
本判決不得上訴。
中    華    民    國    99    年    6     月    2     日
                                  書記官  王靜敏
附件：
臺灣基隆地方法院刑事簡易判決          99年度基簡字第35號
聲  請  人  臺灣基隆地方法院檢察署檢察官
被      告  丁○○  男  44歲（民國○○年○○月○○日生）
                    身分證統一編號：Ｚ000000000號
                    住基隆市安樂區○○○路135巷21弄56號
上列被告因傷害等案件，經檢察官聲請以簡易判決處刑（98年度
偵字第5138號），本院判決如下：
    主  文
丁○○傷害人之身體，處拘役伍拾日，如易科罰金，以新臺幣壹
仟元折算壹日；又以加害生命之事，恐嚇他人致生危害於安全，
共貳罪，各處拘役參拾日，如易科罰金，均以新臺幣壹仟元折算
壹日。應執行拘役玖拾日，如易科罰金，以新臺幣壹仟元折算壹
日。
    事實及理由
一、本件犯罪事實、證據及應適用之法條，均引用如附件臺灣基
    隆地方法院檢察署檢察官聲請簡易判決處刑書之記載。
二、爰審酌被告為傷害、恐嚇犯行之動機、目的、手段，被害人
    所受之傷勢，對被害人恐嚇所造成之心理恐懼，及其犯後坦
    承部分恐嚇犯行等一切情狀，分別量處有期徒刑如主文所示
    之刑，並均諭知易科罰金之折算標準及定應執行刑。
三、依刑事訴訟法第449 條第1 項、第3 項、第454 條第2 項，
    刑法第277 條第1 項、第305 條、第51條第6 款、第41條第
    1 項前段，刑法施行法第1 條之1 ，逕以簡易判決處如主文
    所示之刑。
四、如不服本判決，應於判決送達後10日內，向本院提出上訴書
    狀，上訴於本院合議庭。
中    華    民    國    99    年    2     月    26    日
                  基隆簡易庭法  官  黃梅淑
以上正本證明與原本無異。
如不服本判決，應於判決送達後10日內，向本院提出上訴書狀，
上訴於本院合議庭，並按他造當事人之人數附具繕本。
中    華    民    國    99    年    2     月    26    日
                            書記官  盧鏡合
附錄本案論罪科刑法條全文：
刑法第277條：
傷害人之身體或健康者，處3年以下有期徒刑、拘役或1千元以下
罰金。
犯前項之罪因而致人於死者， 處無期徒刑或7年以有期徒刑，致
重傷者，處3年以上10年以下有期徒刑。
中華民國刑法第305條
（恐嚇危害安全罪）
以加害生命、身體、自由、名譽、財產之事，恐嚇他人致生危害
於安全者，處 2 年以下有期徒刑、拘役或 3 百元以下罰金。
附件：
臺灣基隆地方法院檢察署檢察官聲請簡易判決處刑書
                                      98年度偵字第5138號
    被      告  丁○○  男  44歲（民國○○年○○月○○日生）
                        住基隆市安樂區○○○路135巷21弄
                        16號1樓
                        國民身分證統一編號：Ｚ000000000號
上列被告因家庭暴力之傷害等案件，業經偵查終結，認為宜以簡
易判決處刑，茲將犯罪事實及證據並所犯法條分敘如下：
        犯罪事實
一、丁○○與乙○○係夫妻關係，平日感情不睦，二人間具有家
    庭暴力防治法第3 條第1 款所定之家庭成員關係，現分居中
    ，丁○○於民國98年11月12日晚間7 時30分許，酒後至乙○
    ○位於基隆市安樂區○○○路46巷17號2 樓租屋處，為分居
    問題發生口角，丁○○即基於傷害人之身體之故意，徒手抓
    傷乙○○並以口咬傷乙○○之嘴唇，致乙○○受有臉上多處
    擦傷、下唇咬痕之傷害，並以「你要不要回去，如果不回去
    ，我有不會讓你好過，大家一起同歸於盡」等語恐嚇乙○○
    。嗣乙○○至基隆長庚醫院急診室就醫時，丁○○另以「你
    真的要搞到這一步，我死也要拉著你一起死，讓你不好過，
    不信你等著看」等語恐嚇乙○○，致乙○○心生畏懼而危害
    於安全，嗣乙○○報警處理，始悉上情。
二、案經乙○○訴由基隆市警察局第四分局報告偵辨。
            證據並所犯法條
一、訊據被告丁○○矢口否認有何不法犯行，辯稱：伊因告訴人
    乙○○在客廳大叫，所以把她拉到浴室，想跟她好好說，到
    了浴室她又叫得很大聲，伊就用左手抓住她的下巴，因為浴
    室燈沒開暗暗的，伊在把臉靠到她臉時，伊的牙齒不小心撞
    到她的牙齒，她的嘴巴才因此受傷；伊沒有說要同歸於盡的
    話云云。然查：前揭犯罪事實，業據告訴人乙○○於警詢及
    偵查中指證綦詳，且有基隆長庚紀念醫院受理家庭暴力事件
    驗傷診斷書1 份在卷可參，是被告上開所辯，僅係事後卸責
    之詞，委無足採。本件事證明確，被告確有傷害告訴人及以
    加害告訴人生命之事，恐嚇告訴人，致生危害於安全，其罪
    嫌應堪認定。
二、核被告所為，係犯刑法第277 條第1 項傷害、第305 條恐嚇
    罪嫌，屬家庭暴力防制法第2 條第2 項之家庭暴力罪嫌，被
    告所犯之傷害及2 次恐嚇犯行間之犯意個別，行為互異，請
    分論併罰。
三、依刑事訴訟法第451條第1項聲請逕以簡易判決處刑。
    此  致
臺灣基隆地方法院基隆簡易庭
中    華    民    國    98    年    12    月    24    日
                              檢察官  甲  ○  ○
本件正本證明與原本無異
中    華    民    國    98    年    12    月    30    日
                              書記官  陳  亭  屹
附錄本案所犯法條全文：
中華民國刑法第277條第1項
傷害人之身體或健康者，處 3 年以下有期徒刑、拘役或 1 千元
以下罰金。
中華民國刑法第305條
以加害生命、身體、自由、名譽、財產之事，恐嚇他人致生危害
於安全者，處 2 年以下有期徒刑、拘役或 3 百元以下罰金。
家庭暴力防治法第2條第2項
本法用詞定義如下：
二、家庭暴力罪：指家庭成員間故意實施家庭暴力行為而成立其
    他法律所規定之犯罪。
附記事項：本件係依刑事訴訟法簡易程式辦理，法院簡易庭得不
傳喚被告、輔佐人、告訴人、告發人等出庭即以簡易判決處刑；
被告、被害人、告訴人等對告訴乃論案件如已達成民事和解而要
撤回告訴或對非告訴乃論案件認有受傳喚到庭陳述意見之必要時
，請即另以書狀向簡易法庭陳述或請求傳訊。

司法院資訊處製作；財團法人民間司法改革基金會備份。
